臺灣板橋地方法院刑事判決　　　　　　100年度訴緝字第161號
公　訴　人　臺灣板橋地方法院檢察署檢察官
被　　　告　林欽文
上列被告因違反毒品危害防制條例案件，經檢察官提起公訴（98
年度毒偵字第6256、6419號），本院依簡式審判程序審理後，判
決如下：
    主    文
林欽文施用第二級毒品，累犯，處有期徒刑伍月，扣案如附表一
編號一、二所示之毒品，均沒收銷燬之，扣案如附表二編號一至
六所示之物品，均沒收之；又施用第一級毒品，累犯，處有期徒
刑拾月，扣案如附表一編號三、四所示之毒品，均沒收銷燬之，
扣案如附表二編號二至七所示之物品，均沒收之；又施用第一級
毒品，累犯，處有期徒刑壹年，扣案如附表二編號八所示之物品
，沒收之。應執行有期徒刑壹年捌月，扣案如附表一編號一至四
所示之毒品，均沒收銷燬之，扣案如附表二編號一至八所示之物
品，均沒收之。
    事    實
一、林欽文前因施用毒品案件，經本院以88年度毒聲字第3542號
    裁定送觀察、勒戒，經觀察、勒戒後，認無繼續施用毒品傾
    向，於民國88年6 月23日執行完畢釋放出臺灣臺北看守所（
    現更名為法務部矯正署臺北看守所）附設勒戒處所，並於88
    年6 月24日由臺灣板橋地方法院檢察署檢察官以88年度偵字
    第14341 號為不起訴處分確定，惟其於前開觀察、勒戒執行
    完畢釋放後5 年內，先因施用第二級毒品，經本院以89年度
    重簡字第1184號判決判處有期徒刑6 月確定（此部分刑期已
    於90年7 月31日易科罰金執行完畢，於本案尚不構成累犯）
    ；再因施用第一級毒品，經本院以93年度訴字第569 號判決
    判處有期徒刑10月確定（下稱甲刑期）。林欽文另因違反槍
    砲彈藥刀械管制條例案件，經本院以92年度訴字第1405號判
    決判處有期徒刑1 年4 月確定（下稱乙刑期，另併科罰金新
    臺幣5 萬元），及因持有第一級、第二級毒品案件，經臺灣
    桃園地方法院以93年度易字第530 號判決分別判處有期徒刑
    4 月、3 月，並經臺灣高等法院以93年度上易字第1492號判
    決上訴駁回確定（下稱丙、丁刑期），而林欽文經入監執行
    前揭刑期後，嗣甲、乙、丙、丁刑期復均經本院以96年度聲
    減字第146 號裁定予以減刑後，再定應執行有期徒刑1 年2
    月確定，遂於96年7 月16日徒刑執行完畢出監（於本案構成
    累犯）。
二、詎林欽文仍不知悔改，分別為下列行為：
（一）於98年8 月25日下午某時許，在新北市鶯歌區（即臺北縣
      鶯歌鎮，臺北縣各鄉鎮市於99年12月25日改制更名）建國
      路135 之10號4 樓居住處內，先基於施用第二級毒品之犯
      意，以將第二級毒品甲基安非他命放置在吸食器內，再點
      火燒烤吸食煙霧之方式，施用甲基安非他命1 次後，另基
      於施用第一級毒品之犯意，以將第一級毒品海洛因捲在香
      菸內，再點燃吸食之方式，施用海洛因1 次。嗣於98年8
      月25日晚間10時30分許，為警在新北市○○鎮○○街10巷
      28號前拘獲林欽文，並當場扣得其所有如附表一編號1 至
      3 所示之毒品，及如附表二編號1 至3 、編號5 至7 所示
      供或預供其前揭施用海洛因、甲基安非他命使用之物品，
      復經林欽文帶同警員返回上址居住處，再扣得其所有如附
      表一編號4 所示毒品，及如附表二編號4 所示預供其施用
      海洛因、甲基安非他命使用之物品。
（二）於98年8 月31日晚間某時許，在桃園縣龜山鄉○○路275
      巷10弄4 號居住處內，基於併同施用第一級、第二級毒品
      之犯意，以將海洛因及甲基安非他命（起訴書誤載為安非
      他命）一起放置在吸食器內，再點火燒烤吸食煙霧之方式
      ，同時施用海洛因、甲基安非他命1 次。嗣於98年9 月1
      日下午2 時45分許，為警在新北市○○區○○路2 段19巷
      19號前查獲林欽文，並當場扣得其所有如附表二編號8 所
      示供其前揭施用海洛因、甲基安非他命使用之物品。
三、案經臺北市政府警察局內湖分局、臺北縣政府警察局（現更
    名為新北市政府警察局）三重分局分別移請臺灣板橋地方法
    院檢察署檢察官偵查後提起公訴。
    理    由
一、本案被告林欽文所犯均係死刑、無期徒刑、最輕本刑為3 年
    以上有期徒刑以外之罪，其於準備程序就被訴事實皆為有罪
    之陳述，經本院當庭告知簡式審判程序之旨，並聽取公訴人
    、被告之意見後，經合議庭裁定由受命法官獨任進行簡式審
    判程序審理，合先敘明。
二、上揭犯罪事實二（一）部分，業據被告林欽文於檢察官訊問
    及本院審理時均坦承不諱，並有98年8 月25日搜索扣押筆錄
    暨扣押物品目錄表2 份、扣案物暨鑑驗照片7 張及毒品初步
    鑑驗報告單1 紙附卷可稽，而其於98年8 月25日為警查獲後
    ，經採集尿液送台灣尖端先進生技醫藥股份有限公司囑託鑑
    定結果，確呈嗎啡（按海洛因經施用進入人體後，係水解還
    原成嗎啡，再代謝排出體外，業據行政院衛生署藥物食品檢
    驗局以73藥檢壹字第030221號函文說明綦詳，而為本院辦理
    施用第一級毒品案件職務上所已知）及甲基安非他命之陽性
    反應，有該公司98年9 月2 日濫用藥物檢驗報告1 份在卷可
    憑，而當日為警扣案之白色粉末2 包，經送交通部民用航空
    局航空醫務中心鑑驗，合計淨重0.1130公克、合計驗餘淨重
    0.1101公克，檢出海洛因成分，有交通部民用航空局航空醫
    務中心98年9 月3 日航藥鑑字第0984454 號毒品鑑定書在卷
    可憑；另扣案之白色透明結晶1 包，經同送交通部民用航空
    局航空醫務中心鑑驗，淨重0.6520公克、驗餘淨重0.6519公
    克，檢出甲基安非他命成分，亦有該中心98年9 月3 日航藥
    鑑字第0984449 號毒品鑑定書在卷可憑，均足以佐證被告此
    部分自白與事實相符，堪以採信。
三、上揭犯罪事實二（二）部分，業據被告林欽文於本院審理時
    坦承不諱，並有98年9 月1 日搜索扣押筆錄暨扣押物品目錄
    表1 份、扣案物照片1 張附卷可稽，而其於98年9 月1 日為
    警查獲後，經採集尿液送台灣檢驗科技股份有限公司囑託鑑
    定結果，確呈嗎啡及安非他命類之陽性反應，且甲基安非他
    命之濃度數值遠高於安非他命，有該公司98年9 月17日濫用
    藥物檢驗報告1 份在卷可憑，足以佐證被告此部分自白與事
    實相符，堪以採信。又人體施用甲基安非他命後，其主要代
    謝物中，未改變型態之甲基安非他命占施用劑量達百分之四
    三，安非他命則約為百分之五；人體若係施用安非他命後，
    主要代謝物中則有未改變型態之安非他命，但無甲基安非他
    命，此經法務部調查局以93年5 月4 日調科壹字第09362413
    980 號函釋明在案，同為本院辦理施用第二級毒品案件職務
    上所已知，足見人體若施用安非他命，其尿液代謝物不可能
    出現甲基安非他命，惟人體若施用甲基安非他命，其尿液代
    謝物除主要有甲基安非他命外，亦可能有少量之安非他命，
    是被告此部分尿液除呈現少量之安非他命陽性反應外，主要
    係呈現甲基安非他命之陽性反應，依上開函示，被告自不可
    能係施用安非他命，而應係施用甲基安非他命，公訴意旨認
    被告此次係施用安非他命，尚有誤會，附此敘明。
四、再被告林欽文前因施用毒品案件，經本院以88年度毒聲字第
    3542號裁定送觀察、勒戒，經觀察、勒戒後，認無繼續施用
    毒品傾向，於88年6 月23日執行完畢釋放出臺灣臺北看守所
    附設勒戒處所，並於88年6 月24日由臺灣板橋地方法院檢察
    署檢察官以88年度偵字第14341 號為不起訴處分確定，惟其
    於前開觀察、勒戒執行完畢釋放後5 年內，先因施用第二級
    毒品，經本院以89年度重簡字第1184號判決判處有期徒刑6
    月確定；再因施用第一級毒品，經本院以93年度訴字第569
    號判決判處有期徒刑10月確定等情，有臺灣高等法院被告前
    案紀錄表1 份附卷可稽，足徵被告係於觀察、勒戒執行完畢
    釋放後5 年內，復有施用第一級、第二級毒品犯行經法院判
    處罪刑後，始進而再為本案各次施用海洛因、甲基安非他命
    之事證明確，已非毒品危害防制條例第20、23條所定之「初
    犯」或「5 年後再犯」情形（最高法院95年度第7 次刑事庭
    會議紀錄參照），自應依法論科。
五、按海洛因、甲基安非他命分別屬毒品危害防制條例第2 條第
    2 項第1 款、第2 款規定之第一級、第二級毒品，是核被告
    林欽文於前揭各時地施用海洛因、甲基安非他命，分別係犯
    毒品危害防制條例第10條第1 項、第2 項之施用第一級、第
    二級毒品罪。被告各次為施用海洛因、甲基安非他命而持有
    海洛因、甲基安非他命之低度行為，各皆為其施用第一級、
    第二級毒品之高度行為所吸收，均不另論罪。查被告前有如
    事實欄一所載之刑案前科及徒刑執行情形，有前開臺灣高等
    法院被告前案紀錄表在卷足徵，其於有期徒刑執行完畢5 年
    內故意再先後犯本案有期徒刑以上之前開二罪，依刑法第47
    條第1 項規定皆成立累犯，並均應加重其刑。又被告於98年
    8 月31日晚間某時許，係以同一吸食行為違犯施用第一級、
    第二級毒品罪名，業據其於本院訊問時供明無訛，且經遍查
    全卷，尚無足以證明被告所述與事實不符之積極證據資料，
    依罪疑唯輕原則，自應作有利於被告之認定，故被告此部分
    所為係屬想像競合犯，應依刑法第55條規定，從一重之施用
    第一級毒品罪處斷，公訴意旨未參酌上情而請求予以分論併
    罰，尚有未合。另被告於98年8 月31日所犯之前揭施用第一
    級毒品罪，與被告98年8 月25日所為施用第一級、第二級毒
    品犯行間，犯意各別，行為互殊，均應予分論併罰（即本案
    應就被告所為論以施用第一級毒品二罪及施用第二級毒品一
    罪）。爰審酌被告前已有因施用第一級、第二級毒品經法院
    判處刑罰之前科紀錄，竟仍不思尋求正當之身心發展，再先
    後於相近之時點施用足以導致精神障礙、性格異常，甚至造
    成生命危險之甲基安非他命及海洛因，戕害一己之身心健康
    ，對社會治安可能之危害程度非微，惟其於犯後尚知坦認全
    部犯行等一切情狀，分別量處如主文所示之刑，並定其應執
    行之刑，以示懲儆。末查，扣案如附表一編號1 至4 所示之
    毒品，分別屬查獲之第二級、第一級毒品，有前揭扣案物暨
    鑑驗照片、毒品初步鑑驗報告單及交通部民用航空局航空醫
    務中心毒品鑑定書等件在卷可憑，故應依毒品危害防制條例
    第18條第1 項前段規定，分別於被告各相關犯行之宣告刑及
    所定應執行刑後，均併予諭知沒收銷燬之（因檢驗需要而經
    取用滅失之部分，不再宣告沒收銷燬；就如附表一編號2 、
    4 部分，因已無法將甲基安非他命或海洛因成分，與所附著
    之吸食器或壓克力柱磨單獨析離，故應全部沒收銷燬）。另
    扣案包裹如附表一編號1 、3 所示甲基安非他命、海洛因之
    包裝袋（即附表二編號1 、7 部分），及如附表二編號2 至
    4 所示之物品，均係用於防止各毒品裸露、潮濕，便於攜帶
    施用，與如附表二編號5 、6 、8 所示物品，分別屬被告所
    有供或預供其為前揭各施用第一級、第二級毒品犯行所用之
    物（詳如附表二備註欄所載，至卷附98年8 月25日扣押物品
    目錄表上雖記載如附表二編號5 所示吸管製藥鏟含微量海洛
    因殘渣，無法磅秤云云，惟參諸卷內扣案物暨檢驗照片、毒
    品初步鑑驗報告單等證據，均未見警員曾就該藥鏟進行檢驗
    之情事，是尚難認該藥鏟上確仍存有海洛因或甲基安非他命
    成分，自無從依毒品危害防制條例第18條第1 項前段規定諭
    知沒收銷燬），業據被告於本院審理時陳明在卷，是爰依刑
    法第38條第1 項第2 款規定，分別於被告各相關犯行之宣告
    刑及所定應執行刑後，皆併予諭知沒收之。至警方於98年8
    月25日雖尚同時扣得被告所有之行動電話（含門號SIM 卡）
    ，惟被告於本院審理時，已供稱：行動電話是我自己對外聯
    絡時使用，與我施用海洛因或甲基安非他命無關等語明確，
    查被告既已坦承本案施用第一級、第二級毒品犯行不諱，衡
    情應無就此再特意為虛偽陳述之必要，而遍查卷內亦無足認
    被告前揭所言與事實不符之其他積極證據，而上開行動電話
    經核復非屬違禁物或本院應義務沒收之物，故爰不予宣告沒
    收，末此敘明。
據上論斷，應依刑事訴訟法第273 條之1 第1 項、第299 條第1
項前段，毒品危害防制條例第10條、第18條第1 項前段，刑法第
11條前段、第47條第1 項、第55條、第38條第1 項第2 款、第51
條第5 款、第9 款，判決如主文。
本案經檢察官王家春到庭執行職務。
中    華    民    國   100    年    8     月    15    日
                  刑事第七庭  法  官  張 兆 光
上列正本證明與原本無異。
如不服本判決，應於判決送達後10日內敘明上訴理由，向本院提
出上訴狀 (應附繕本) ，上訴於臺灣高等法院。其未敘述上訴理
由者，應於上訴期間屆滿後20日內向本院補提理由書「切勿逕送
上級法院」。
                              書記官  曹 秋 冬
中    華    民    國   100    年    8     月    15    日
附錄本案論罪科刑法條：
毒品危害防制條例第10條
施用第一級毒品者，處6 月以上5 年以下有期徒刑。
施用第二級毒品者，處3 年以下有期徒刑。
附表一：
┌──┬─────────────────┬──────┬────────┐
│編號│應沒收銷燬之扣案毒品              │扣案日期    │備註            │
├──┼─────────────────┼──────┼────────┤
│1   │第二級毒品甲基安非他命驗餘淨重零點│98年8 月25日│原淨重0.6520公克│
│    │陸伍壹玖公克                      │            │                │
├──┼─────────────────┼──────┼────────┤
│2   │含有第二級毒品甲基安非他命成分之吸│98年8 月25日│甲基安非他命成分│
│    │食器貳個                          │            │已無法單獨析離  │
├──┼─────────────────┼──────┼────────┤
│3   │第一級毒品海洛因合計驗餘淨重零點壹│98年8 月25日│原合計淨重0.1130│
│    │壹零壹公克                        │            │公克            │
├──┼─────────────────┼──────┼────────┤
│4   │含有第一級毒品海洛因成分之壓克力柱│98年8 月25日│海洛因成分已無法│
│    │磨組                            │            │單獨析離        │
└──┴─────────────────┴──────┴────────┘
附表二：
┌──┬─────────────────┬──────┬────────┐
│編號│應沒收之扣案物品                  │扣案日期    │備註            │
├──┼─────────────────┼──────┼────────┤
│1   │包裹附表一編號一第二級毒品甲基安非│98年8 月25日│供施用甲基安非他│
│    │他命之包裝袋壹個                  │            │命使用          │
├──┼─────────────────┼──────┼────────┤
│2   │鐵罐壹個                          │98年8 月25日│供施用海洛因、甲│
│    │                                  │            │基安非他命使用  │
├──┼─────────────────┼──────┼────────┤
│3   │中型分裝夾鍊袋貳包                │98年8 月25日│預供施用海洛因、│
│    │                                  │            │甲基安非他命使用│
├──┼─────────────────┼──────┼────────┤
│4   │分裝夾鍊袋壹盒                    │98年8 月25日│預供施用海洛因、│
│    │                                  │            │甲基安非他命使用│
├──┼─────────────────┼──────┼────────┤
│5   │吸管製藥鏟壹支                    │98年8 月25日│供施用海洛因、甲│
│    │                                  │            │基安非他命使用  │
├──┼─────────────────┼──────┼────────┤
│6   │電子磅秤壹台                      │98年8 月25日│供施用海洛因、甲│
│    │                                  │            │基安非他命使用  │
├──┼─────────────────┼──────┼────────┤
│7   │包裹附表一編號三第一級毒品海洛因之│98年8 月25日│供施用海洛因使用│
│    │包裝袋貳個                        │            │                │
├──┼─────────────────┼──────┼────────┤
│8   │吸食器壹組                        │98年9 月1 日│供施用海洛因、甲│
│    │                                  │            │基安非他命使用  │
└──┴─────────────────┴──────┴────────┘